臺灣高雄地方法院民事裁定　　　　　　 94年度家聲字第149號
聲　請　人　甲○○
上聲請人聲請核定遺產管理人報酬事件，本院裁定如下：
  主  文
聲請人任被繼承人乙○○之遺產管理人之報酬定為新台幣參萬元
。
程序費用由被繼承人乙○○之遺產負擔。
  理  由
一、按「遺產管理人，得請求報酬，其數額由親屬會議按其勞力
    及其與被繼承人之關係酌定之」、「依本法之規定應開親屬
    會議時，由當事人、法定代理人或其他利害關係人召集之」
    、「親屬會議不能召開或召開有困難時，依法應經親屬會議
    處理之事項，由有召集權人聲請法院處理之」，民法第1183
    條、第1129條、第1132條第2 項前段分別定有明文。又上開
    聲請法院酌給選定之遺產管理人報酬之規定，於民法第1178
    條第2 項法院選任之遺產管理人準用之，非訟事件法第78條
    第2 項復有明文規定。
二、聲請意旨略以：聲請人前經本院以93年財管字第53號民事裁
    定選任為被繼承人乙○○之遺產管理人確定，聲請人業已遵
    行職務，編製遺產清冊、依本院准予公示催告辦理登報及點
    交遺產在案。又被繼承人乙○○遺有坐落在高雄縣岡山鎮○
    ○段地號688 、706 、732 號、權利範圍均為10000 分之17
    之土地三筆，及門牌號碼為高雄縣岡山鎮○○○路168 之3
    號7 樓之房屋一棟、對濰鵬企業有限公司之投資新台幣（下
    同）五十萬元。因被繼承人乙○○並無親屬會議可資酌定報
    酬數額，爰聲請本院裁定遺產管理人之報酬等語，並提出土
    地登記謄本三份、建物登記謄本、遺產稅申報書、民事公示
    催告狀、本院93年度財管字第54號民事裁定書暨確定證明書
    、臺灣新生報刊登廣告證明單、繳納聲請費用收據、點交切
    結書、遺產清冊各一份為證。
三、經查：
  (一)被繼承人乙○○於92年7 月13日死亡，其遺產無人繼承，由
    本院以93年度財管字第54號民事裁定選任聲請人為遺產管理
    人確定在案等情，有本院93年度財管字第54號民事裁定書暨
    確定證明書附卷可稽，堪信為真實。準此，聲請人顯難召開
    親屬會議酌定其管理被繼承人乙○○遺產之報酬甚明，是其
    本於利害關係人之地位，向本院聲請核定其任遺產管理人之
    報酬，係有所據。
  (二)聲請人之上開主張業據其提出上述各項證據資料為證，堪信
    真實，本院審酌：本件遺產之總價額為一百十萬九千零九十
    四元，被繼承人乙○○之抵押權人台新銀行於被繼承人乙○
    ○所遺上開不動產設定最高限額抵押權二百四十萬元，經核
    被繼承人乙○○所遺財產總值尚不足以清償其所遺債務，而
    聲請人為管理被繼承人乙○○之遺產已先行聲請公示催告裁
    判費一千元、登報費用九百元，以及本件遺產之多寡、處理
    所需時間之久暫、耗費人力之程度、各該債權人之受償權利
    應受保障，復參酌財政部訂頒之「代管無人承認繼承遺產作
    業要點」第14點第3 項規定請求管理遺產報酬之標準不得低
    於遺產現值百分之一等一切情狀，認本件核予遺產管理人之
    報酬以三萬元為適當，爰酌定如主文所示。
四、依民法第1150條前段，裁定如主文。
中　　華　　民　　國　　94　　年　　8 　　月　　4 　　日
                  家事法庭法　官　黃悅璇
上為正本係照原本作成。
如對本裁定抗告須於裁定送達後10日內向本院提出抗告狀。
中　　華　　民　　國　　94　　年　　8 　　月　　5　　日
                          書記官　王治華
